FRANCO LUCA PARERA

DESARROLLADOR FULL STACK

SOBRE MI

Durante los últimos 3 años me formé como desarrollador Web.

Principalmente mi experiencia se centra en el frontend, donde manejo, React, Next, Base de datos como Firebase, MongoDB, conexión entre Backend y Frontend, y buen manejo de maquetado web.

CONTACTO

UBICACIÓN



Merlo, Buenos Aires, Argentina

TELEFONO



+54 11-3119-9882

EMAIL



Francolucap1@gmail.com

PORTFOLIO



https://francomputer.com.ar

REFERENCIAS

 NATALIA GRISELDA SURIANO ESFD29

Naty19782008@live.com.ar

- +54 11-6162-4035
- CARLOS MORAVCIK
 MINSAIT

Correomercado@hotmail.com

- +34 661492360
- LUCIANO CASTRO

TELECOM

+54 3815426287

FORMACIÓN ACADÉMICA

Febrero 2024 - Presente

DESARROLLADO FULLSTACK PYTHON

Programa Codo a Codo GCBA

Febrero 2024 - Actualidad

LICENCIATURA EN INFORMÁTICA

Universidad Nacional del Oeste

Agosto 2022 - Abril 2023

DESARROLLADOR FULLSTACK

Digital Bluee

EXPERIENCIA LABORAL

RAPIFLEX

01/2024 - PRESENTE

Desarrollé un sistema de gestión de stock, control de envíos, clientes y choferes. Formé parte de un equipo de desarrolladores, diseñadores y QA. Mis tareas fueron:

- Desarrollo de las vistas del sistema
- Implementación de la lógica en cada vista
- Gestión de la base de datos

Las tecnologías que usé fueron: Javascript, Next, Firebase, Node, TailwindsCSS.

MONO NARANJA

12/2023 - 02/2024

Mono Naranja es un estudio de marketing digital y creativo. Mis tareas fueron el desarrollo del sitio Web del estudio y el control de los clientes.

Las tecnologías que usé fueron: React, CSS, Javascript

FRANCOMPUTER

2019 - Presente

Soy fundador de FranComputer, donde proporciono diversos servicios informáticos; en concreto, reparación de computadoras y desarrollos Web.

SKILLS

- Javascript; frameworks React.js y Next,js.
- HTML y CSS; framework Tailwind.
- Base de datos: MongoDB, Firebase, MySQL.
- Git